最高法院刑事裁定　　　　　　　九十六年度台抗字第四九八號
抗　告　人　台灣高等法院台南分院檢察署檢察官
受　刑　人　甲○○
　　　　　　　　　　灣台南監獄執行）
上列抗告人因受刑人偽造文書等罪案件，不服台灣高等法院台南
分院中華民國九十六年七月二十三日所為聲請減刑及定應執行之
刑裁定（九十六年度聲減字第五九六號），提起抗告，本院裁定
如下：
    主    文
原裁定撤銷，應由台灣高等法院台南分院更為裁定。
    理    由
本件原裁定係以受刑人甲○○所犯如原裁定附表編號1 所示偽造
文書（行使偽造私文書）罪，合於中華民國九十六年罪犯減刑條
例規定，抗告人台灣高等法院台南分院檢察署檢察官聲請予以減
刑，為無不合，固應准許。然原裁定附表編號2、3、4 所示三罪
，其中編號3、4部分雖符合上開減刑條例規定，然該三罪定應執
行之刑之最後事實審法院係台灣高等法院，原審法院對之並無管
轄權，檢察官就該部分向原審法院聲請減刑及定應執行之刑，於
法不合，乃就該部分予以駁回。固非無見。然依中華民國九十六
年罪犯減刑條例應減刑之數罪，經二以上法院裁判確定者，得由
一檢察官或應減刑之人犯合併向其中一裁判法院聲請裁定之，中
華民國九十六年罪犯減刑條例第八條第三項定有明文。本件原裁
定附表編號2、3、4 所示三罪，雖分別係台灣高等法院及台灣士
林地方法院先後於八十三年十一月二日（原裁定附表誤載為三月
二日）、八十五年一月三十一日及八十四年六月二十一日判決，
但其中該編號3、4與同附表編號1 所示三罪既均合於中華民國九
十六年罪犯減刑條例規定，應予減刑，為原裁定所是認，而該編
號1 所示之罪，係原審法院於九十四年五月十日判決，並經確定
，則依上開減刑條例規定，檢察官合併向原審法院聲請就該三罪
為減刑裁定，於法並無不合。又裁定確定前犯數罪，有應減刑與
不應減刑者，就應減刑之罪，依第二條、第四條、第六條至第八
條及前條規定減刑後，與不應減刑之罪之宣告刑，適用刑法第五
十一條定其應執行之刑。前二條關於定其應執行之刑，準用第八
條第三項規定，亦為中華民國九十六年罪犯減刑條例第十一條、
第十二條分別規定甚明。是原裁定附表編號2 雖係不得減刑之罪
，且與合於減刑規定之編號3、4二罪，其犯罪事實最後判決之法
院，亦非原審法院，然該三罪既均係裁定確定前所犯，合於數罪
併罰規定，則檢察官依上開準用之規定，合併向原審法院聲請裁
定減刑及定其應執行之刑，基於減刑作業時效及訴訟經濟考量，
亦無不合。原裁定以其附表編號2、3、4 所示三罪，其定應執行
之刑之最後事實審法院係台灣高等法院，原審法院對之無管轄權
，乃駁回其聲請，即非適法。抗告意旨執以指摘，為有理由，應
由本院將原裁定撤銷，由原審法院另為適法之裁定。
據上論結，應依刑事訴訟法第四百十三條前段，裁定如主文。
中　　華　　民　　國　九十六　年　　十　　月　　四　　日
                      最高法院刑事第七庭
                          審判長法官  張　淳　淙
                                法官  劉　介　民
                                法官  張　春　福
                                法官  蔡　彩　貞
                                法官  林　俊　益
      本件正本證明與原本無異
                                      書  記  官
中　　華　　民　　國　九十六　年　　十　　月　 十一 　日
                                                      v
